# 政府补助

提问人：天津 - 我爱罗 时间：2015-09-06 15:08:52
老师您好： 政府在向企业拨付补助款的时候与企业签订了任务书，其中规定了项目完成时企业收入等指标需要达到一定要求，项目完成后第二或第三年需要完成一定要求。现在项目尚未完成，就企业实际情况来看，项目完成时企业无法达到约定的目标，但相关科研经费是否会有退回的可能？退回好像遇到的很少，大都不再追回了。是否应当将其计入专项应付款中，待项目完成后项目约定期限界面退还给拨款单位？ 如果在当期企业提供的资料表明合理预期项目期满时能够满足约定条件，是否应当按照损益相关或资产相关确认政府补助？

回答人：chenyiwei
理论上可以这样处理。基于谨慎性原则的考虑，如果最终能否满足政府补助所附条件存在较大不确定性的，则不建议在该不确定性消除前确认政府补助。

提问人：天津 - 我爱罗 时间：2015-09-06 23:53:57
陈版您好： 那在以后年度如果政府部门没有收回，就会长期挂在专项应付款中，是否合理？永远都不再转入损益吗？

回答人：chenyiwei
确定满足条件（如通过政府部门组织的验收）后就可以结转到递延收益或营业外收入了，否则确实不排除长期挂账的可能性。

提问人：dxnb123 时间：2015-11-17 21:08:42
与土地相关的政府补助在取得土地以后才收到，且土地已经投入使用，该项政府补助应该在取得日，在土地剩余的使用期限内平均分配结转营业外收入吗？比如土地使用年限 50 年，政府补助取得时土地已使用 3 年，要在 47 年内平均分配吗（假设土地不会提前处置）

回答人：chenyiwei
可以如你所理解的处理，自收到之日起在对应资产的剩余折旧或摊销年限内分摊，确认为各年度的营业外收入。